臺灣臺南地方法院刑事判決　　　　　　　 94年度訴字第612號
公　訴　人　臺灣臺南地方法院檢察署檢察官
被　　　告　丙○○
　　　　　　　　　　現羈押於臺灣台南看守所
指定辯護人　甲○○　本院公設辯護人
上列被告因毒品危害防制條例案件，經檢察官提起公訴（93年度
營偵字第875號），本院判決如下：
    主  文
丙○○連續販賣第一級毒品，處無期徒刑，褫奪公權終身；販賣
毒品海洛因所得新臺幣捌萬元沒收之，如全部或一部不能沒收時
，以其財產抵償之。
    事    實
一、丙○○綽號「山豬」、「號呆」（台語），基於販賣第一級
    毒品海洛因之概括犯意，以其所使用之行動電話0000000000
    號為聯絡方式，於附表所示之時間、地點，以如附表所示之
    交易方式、金額，連續販賣如附表所示之毒品海洛因予丁○○、庚○○及乙○○等人非法施用。
二、嗣經警分別於民國93年2月29日查獲丁○○施用第一級毒品
    海洛因、93年3月24日查獲庚○○施用第一級毒品海洛因及
    93年4月2日查獲乙○○施用第一級毒品海洛因，丁○○、庚○○、乙○○均向警供稱所施用之海洛因是向丙○○所購買
    ，而經警循線查獲。
三、案經臺南縣警察局新營分局報告臺灣臺南地方法院檢察署檢
    察官偵查後起訴。
    理    由
壹：證據能力方面：
  一按訊問被告，應全程連續錄音；必要時，並應全程連續錄影
    。但有急迫情況且經記明筆錄者，不在此限。筆錄內所載之
    被告陳述與錄音或錄影之內容不符者，除有前項但書情形外
    ，其不符之部分，不得作為證據。刑事訴訟法第一百條之一
    第1項、第2項定有明文。查本案被告及辯護意旨以被告於警
    察訊問之際，經警察向被告表示，如不坦承，會叫看守所之
    主管對其不利，被告受有不當脅迫，且警員自93年7月15 日
    上午11時17分許進入看守所，下午3時21分許離開，偵訊被
    告時間為當日12時31分許起至下午2時50分許，時間顯然過
    長，足認被告警訊筆錄顯然欠缺任意性，無證據能力云云。
    惟查臺南縣警察局新營分局警員林文奇、李海及柯振孟三人
    於93年7月15日上午11時17分進入臺灣臺南看守所，下午3時
    21分離開，於當日上午12時31分起至下午2時50分許，訊問
    被告丙○○之過程，臺灣臺南看守所並指派一名戒護人員全
    程在場，由管理員葉文華負責值勤，當日林文奇等三人共計
    訊問包括丙○○在內等4人等情節，有臺灣臺南看守所94年7
    月14日南所文戒字第0940003382號函及10月20日南所亭戒字
    第0940005346號函及臺灣臺南看守所收容人受其他機關公務
    偵訊訪談登記簿各一紙在卷可資佐證（參見本院卷第25頁、
    第30頁、31頁）。揆諸當日林文奇、李海及柯振孟三名警員
    ，共計訊問四名在看守所人犯，且需製作筆錄，於臺南看守
    所內雖停留約近四小時，應屬合理範圍；再者，本院於94
    年10月28日勘驗被告上開在看守所之警詢錄音帶之結果，警
    詢錄音帶之內容確實與警詢筆錄所載相同，被告與司法警察
    對答流暢，且均全程錄音，有勘驗筆錄一紙在卷可憑（參見
    本院卷第43頁至第50頁）。是以，綜合警員製作警詢筆錄之
    時間尚屬合理範圍，且警詢筆錄均與本院勘驗錄音帶之結果
    相同，並無不符之處，足認製作被告警詢筆錄之過程，並無
    被告及辯護意旨所指摘欠缺任意性之情節，本院認被告於警
    詢中之陳述，有證據能力，先予敘明。
  二次按被告以外之人於審判外之言詞或書面陳述，除法律有規
    定者外，不得作為證據。刑事訴訟法第159條第1項定有明文
    。查證人丁○○、戊○○、乙○○於警詢所為之供述，均係
    被告以外之人於審判外之陳述，揆諸前開規定，應無證據能
    力。
  三按證人、鑑定人依法應具結而未具結者，其證言或鑑定意見
    ，不得作為證據。刑事訴訟法第158條之3亦有明文。查證人
    乙○○於94年3月3日經檢察官詢問時之陳述，雖於訊問筆錄
    內載明朗讀結文後具結等情，然遍查該卷，並無證人乙○○
    結文，自無從認定證人乙○○於檢察官訊問時，有依刑事訴
    訟法為具結，從而，證人乙○○於檢察官偵訊時所為之陳述
    ，亦無證據能力。
  四被告以外之人於偵查中向檢察官所為之陳述，除顯有不可信
    之情況者外，得為證據。刑事訴訟法第159條之1第2項定有
    明文。查本件證人丁○○、庚○○分別於93年9月9日（見偵
    查卷第24頁）、93年10月14日 (見偵查卷第43頁)於檢察官
    偵查中所為之證述，業經具結在案，且無顯有不可信之情況
    ，自得作為證據。
貳、實體方面：
  一訊據被告丙○○固不否認行動電話0000000000號為其所使用
    ，認識庚○○、乙○○、丁○○等人，及販賣第一級毒品海
    洛因予丁○○之事實，惟矢口否認有何販賣第一級毒品海洛
    因予庚○○、乙○○之犯行，辯稱：警詢中遭製作筆錄警察
    恐嚇若未承認，看守所內之主管會讓其好看，警詢筆錄並不
    實在，亦未販賣毒品海洛因予其他人，乙○○是向女友黃麗
    雪（姓名年籍均不詳）購買毒品云云。
  二經本院查：
    (一)證人丁○○於93年9月9日檢察官偵查中具結證稱：「號呆
      」叫丙○○，是販賣毒品海洛因予其之人，「號呆」他的
      電話是0000000000號，警方在93年2月29日製作筆錄前，
      其曾向被告購買過三次，之後又買過十幾次，大部分約在
      新營市交易，每次都買新臺幣（下同）1千元1小包等語（
      參見偵查卷第24頁至第26頁）；於本院審理時，亦具結證
      稱：其曾向丙○○購買第一級毒品海洛因，交付地點在柳
      營火車站前、臺南縣新營市新民國小門口、臺南縣新營市
      「張明順」友人住處及新營市○○路某間加油站旁的７-
      １１超商，前後向丙○○購買約3至4個月，每次金額至少
      都會買1千元，也買過2千元，仍以買1千元居多，有時2、
      3天買1次，有時隔天買等語（參見本院94年12月13日審判
      筆錄）。又證人丁○○於93年1月20日經警查獲時採尿送
      驗，尿液呈嗎啡陽性反應，有臺南縣警察局新營分局採取
      尿液名冊及臺南縣衛生局尿液檢驗成績書各一紙可證（參
      見偵查卷第61頁、62頁），復因自93年1月初某日起至同
      年4月22日止，連續施用第一級毒品海洛因案件，經臺灣
      高等法院臺南分院以93年度上訴字第640號刑事判決，判
      處有期徒刑一年確定在案，亦有判決書一紙在卷可資佐證
      （參見本院卷第104頁）。茲本院審酌證人丁○○於檢察
      官偵查中及本院審理時，就其向被告購買毒品之聯絡方式
      、交易時間、地點、價錢及交易方式，清楚陳述購買毒品
      之細節，且陳述向被告購買毒品海洛因期間亦與其施用毒
      品海洛因之期間相符，足認其證詞具有相當之可信性，足
      堪採信。而被告於本院審理時，亦自白確有販賣毒品海洛
      因予證人丁○○之事實（參見本院94年12月13日審判筆錄
      ），核與證人丁○○所證述之情節相符，被告確有販賣海
      洛因予證人丁○○之事實，應可認定。此外，雖證人丁○○上開所證被告販賣毒品之次數因時間久遠而稍有出入，
      但本院以證人丁○○於法院陳述時，已具體明確指出販賣
      地點、並進而推算出販賣次數，認以證人丁○○於本院之
      證述為認定事實之依據，並依罪疑惟輕，以有利於被告之
      原則，以證人丁○○於本院陳述內容作最有利於被告之認
      定，而認被告係販賣毒品海洛因予證人丁○○期間達三個
      月，每隔3日以1千元之代價販賣1包予證人丁○○，共計
      30次。
    (二)證人庚○○於93年10月14日檢察官偵查中具結證稱：其自
      91年10月中旬開始施用毒品海洛因，最後1次是在93年3月
      18日，海洛因均是向綽號「山豬」之男子購買，「山豬」
      是丙○○，自91年10月中旬開始施用時就向「山豬」購買
      ，前後約購買過一、二十次，至少十次以上，交易地點不
      固定，都在臺南縣新營市○○路新民國小旁、臺南縣柳營
      鄉代天院前、柳營鄉鳳和國中旁之統一超商等處，都是用
      公共電話打「山豬」行動電話0000000000號聯絡等語（參
      見偵查卷第43頁至第45頁）。又證人庚○○經警於93年1
      月24日採尿送驗，其尿液呈嗎啡陽性反應等情節，亦有臺
      南縣警察局新營分局採取尿液名冊及臺南縣生局尿液檢
      驗成績書各一紙可證（參見偵查卷第53頁、54頁）。茲本
      院審酌證人庚○○於檢察官偵查時，就其向被告購買毒品
      之聯絡方式、交易時間、地點、價錢及交易方式，清楚陳
      述購買毒品之細節，且陳述購買毒品海洛因期間亦與其施
      用毒品海洛因之期間相符，足認其證言具有相當之可信性
      ，足堪採信，被告確有販賣海洛因予庚○○之事實，應可
      認定。此外，雖證人庚○○上開所證被告販賣毒品之次數
      因時間久遠而稍有出入，本院依罪疑惟輕，以最有利於被
      告之原則，認被告係販賣毒品海洛因予證人庚○○之期間
      ，係自91年10月中旬起至93年3月中旬止，並以每包1千元
      之代價販賣毒品海洛因予證人庚○○，共計10次。
    (三)證人乙○○於本院審理時具結證稱：其自92年10月間起，
      即開始施用毒品海洛因，自92年11月起至93年3月止，向
      「山豬」購買海洛因，庭上之被告即「山豬」，是其購買
      毒品海洛因之人，買毒品都是打電話給「山豬」，有時是
      「山豬」女友接電話，但都是「山豬」交付毒品，有時每
      天買，有時隔二、三天買，有時買2千元，有時買3千元，
      那段期間，都住在臺中及臺南縣新營市汽車旅館，向「山
      豬」購買毒品地點在臺中市○○路麗晶賓館、新營市溫沙
      堡汽車旅館、丙○○所租新營市不知名賓館，其餘地點都
      在路邊，有時在溫沙堡附近麥當勞停車場、新營市省道旁
      福懋加油站、臺中王田交流道旁之某間汽車旅館、臺中縣
      大里市大里橋橋頭、臺南縣柳營鄉姓名不詳綽號「阿陸仔
      」家中交易，通常交易海洛因時，「山豬」會以名片型電
      子磅秤，秤所需重量，裝在分裝袋後交貨，在路邊交易時
      ，因為趕時間，沒有當面秤就直接交貨；其前後向「山豬
      」購買毒品時間約4、5個月之久，每次金額均是1千、2千
      或3千元，其中又以3千元次數最多，因為其當時因涉犯強
      盜罪、竊盜罪，為避警追緝而常在臺南縣新營市、臺南縣
      柳營鄉及臺中縣市一帶居住，以致購買毒品之地點會遍及
      臺南縣及臺中縣市等語（參見本院94年12月13日審判筆錄
      ）。又證人乙○○於93年4月1日經警查獲時採尿送驗，尿
      液呈嗎啡陽性反應，有臺南縣警察局新營分局採取尿液名
      冊及臺南縣生局尿液檢驗成績書各一紙可證（參見偵查
      卷第56頁、58頁）；復因涉搶奪罪、強盜罪，分別經臺灣
      臺南地方法院檢察署於91年12月9日、92年2月24日發佈通
      緝、臺灣臺中地方法院檢察署於93年3月29日發佈通緝，
      亦有證人乙○○臺灣高等法院被告前案紀錄表一份（參見
      本院卷第90頁至第95頁）。茲本院審酌證人乙○○於本院
      審理時，當庭指認被告即是販售毒品海洛因之人，並就其
      向被告購買毒品之聯絡方式、交易時間、地點、價錢及交
      易方式，清楚陳述購買毒品之細節，且陳述向被告購買毒
      品海洛因期間亦與其施用毒品海洛因之期間相符，且因其
      本身因另涉他案，為躲避司法警察緝獲，致其與被告為毒
      品海洛因交易地點範圍遍及臺南縣、臺中縣市之特殊原因
      ，足認其證詞具有相當之可信性，足堪採信，被告確有販
      賣海洛因予證人乙○○之事實，應可認定。雖證人乙○○
      上開所證被告販賣毒品之次數因時間久遠而稍有出入，本
      院本罪疑惟輕，作最有利於被告之認定原則，而認被告係
      販賣毒品海洛因予乙○○期間達四個月，每隔3日販賣1次
      ，每次1包，1包1千元，共計販賣40次。
    (四)又查被告所使用之電話號碼確為0000000000號，業經被告
      自承在卷（參見本院卷第17頁、19頁），雖被告事後否認
      該電話為其使用，改稱是女友黃麗雪所使用云云（參見本
      院94年12月13日審判筆錄）。惟本院參酌前述證人丁○○
      、乙○○及庚○○證述內容，均證稱係以前開電話號碼與
      被告聯絡，有時雖有女子接聽電話，惟均是被告親自交付
      毒品等情節，互核相符，再審酌被告自承認識前述證人丁○○、乙○○及庚○○，證人丁○○、乙○○及庚○○亦
      無設詞誣陷被告之可能，渠等證詞均可採信，足認被告確
      有購入大量毒品並加以計量分裝，分別販賣予證人丁○○
      、庚○○及乙○○等人，並藉以營利，要屬明確。被告空
      言否認犯行，並推諉予女友黃麗雪，均不足採信，其犯行
      事證明確，堪以認定，應予依法論科。
  三論罪科刑：
    (一)按海洛因屬毒品危害防制條例第2條第2項第1款所稱之第
      一級毒品。查被告多次販賣第一級毒品海洛因予丁○○、
      庚○○及乙○○，核其所為，係犯毒品危害防制條例第4
      條第1項之販賣第一級毒品罪。其販賣前後持有第一級毒
      品海洛因之低度行為，均應為販賣之高度行為所吸收，不
      另論罪。被告先後多次販賣海洛因之行為，時間緊接，觸
      犯犯罪構成要件相同之罪名，顯係出於概括犯意為之，核
      屬連續犯，應依連續犯之規定論以一罪，即連續販賣第一
      級毒品罪，因販賣第一級毒品罪之法定刑為死刑、無期徒
      刑，依刑法第64條第1項、第65條第1項之規定，均不得加
      重。爰審酌被告明知海洛因對人體之危害甚大，竟為圖私
      利而販賣毒品，足以使購買施用者導致精神障礙、性格異
      常，甚至造成生命危險之生理成癮性及心理依賴性，戕害
      國民身心健康，惡性非輕、且其販賣毒品次數、數量甚多
      ，其行為危害社會甚為嚴重，並其犯後一再飾詞否認，顯
      無悔意之犯罪後態度等一切情狀，對被告量處如主文所示
      之刑，以示懲儆。又被告既經本院判處無期徒刑，爰併依
      刑法第37條第1項規定宣告褫奪公權終身。
    (二)再查本件證人丁○○、庚○○及乙○○供述其等向被告購
      買之毒品次數及數量或有些微出入，但此或係因時間已久
      記憶稍有模糊所致，本院依罪疑惟輕、利益歸諸被告之原
      則，認以證人丁○○向被告購買毒品海洛因之金額為3萬
      元（以有利被告方法計算販賣所得為：1,000元×30次＝
      30,000元），證人庚○○向被告購買海洛因金額為1萬元
      （以有利被告方法計算販賣所得為：1,000元×10次＝
      10,000元）；證人乙○○向被告購買海洛因之金額為4萬
      （以有利被告方法計算販賣所得為：1,000元×40次＝
      40,000元），較有利於被告。從而被告販賣毒品海洛因所
      得金額合計8萬元，應依毒品危害防制條例第19條第1項之
      規定諭知沒收，如全部或一部不能沒收時，以其財產抵償
      之。
    (三)又被告用以聯絡之0000000000號行動電話，並未扣案，非
      違禁物，亦非專供犯罪所用之物，爰不另行宣告沒收，併
      此敘明。
參、不另為無罪諭知部分：
  一公訴意旨另以被告丙○○基於概括之犯意，自93年1月中旬
    起至3月下旬某日止，在臺南縣新營市全買大賣場、新營醫
    院及新民國小等處，以每包1千元至2千元之代價，連續販賣
    第一級毒品海洛因予戊○○，而認被告涉有違反毒品危害防
    制條例第4條第1項之罪嫌云云。
  二按事實之認定，應憑證據，如未能發現確實之證據，或證據
    不足以證明，自不能以推測或擬制之方法以為裁判基礎；再
    犯罪事實所憑之證據，無論係直接證據或間接證據，其為訴
    訟上之證明，須於一般人均不致有所懷疑而得確信為真實之
    程度，始得據為有罪之認定，倘其證明尚未達此程度而尚有
    合理之懷疑存在時，本諸無罪推定原則，自應為被告無罪之
    諭知；又被告否認犯罪事實所持辯解縱使不能成立，除非有
    確實證據足以證明對於被告犯罪已無合理之懷疑外，不能遽
    為有罪之認定，最高法院92年台上字第2570號判決可資參酌
    。
  三公訴人認被告涉有此部分之罪嫌，無非是以證人戊○○於警
    詢之供述為憑。訊據被告堅決否認有何販賣第一級毒品海洛
    因予戊○○之犯行，辯稱：從未販賣海洛因予戊○○等語。
  四經本院查：
    (一)證人戊○○於警詢之供述，並無證據能力，已如前述，自
      不得以之為被告不利認定之依據。
    (二)次查，證人戊○○於本院審理時，具結證稱：其有見過被
      告丙○○，但不熟，從未向被告買過毒品，每次均與庚○○一起合資購買毒品，由庚○○出面向人購買毒品，至於
      庚○○向何人買則不過問，於警詢中並未供稱向被告購買
      毒品，是警察告知庚○○供出毒品是向一位綽號「山豬」
      之男子購買，其始稱應該是吧等語（參見本院94年12月13
      日審判筆錄），本院揆諸證人戊○○證稱內容，並不足以
      證明被告確有販賣第一級毒品海洛因予戊○○之事實，且
      無其他積極證據足以證明被告確有販賣毒品海洛因予證人
      戊○○之犯行，惟依公訴意旨此部分與前開有罪事實部分
      有裁判上一罪之連續犯關係，爰不另為無罪之諭知，併此
      敘明。
據上論斷，應依刑事訴訟法第299條第1項前段，毒品危害防制條
例第4條第1項、第19條第1項，刑法第11條前段、第56條、第37
條第1項，判決如主文。
本案經檢察官己○○到庭執行職務。
中    華    民    國    94    年    12    月    27    日
                  刑事第八庭  審判長  法  官 蘇義洲
                                      法  官 徐文瑞
                                      法  官 洪士傑
以上正本證明與原本無異。
如不服本判決，應於送達後十日內，向本院提出上訴狀（應附繕
本）。
                                      書記官 李佩珊
中　　華　　民　　國　　94　　年　　12　　月　　29　　日
附表：
┌──┬─────┬──────────────────┐
│編號│購買毒品者│購買之毒品種類、次數、價額          │
├──┼─────┼──────────────────┤
│一  │丁○○    │自92年11月初起至93年2月間，每隔3日，│
│    │          │即撥打丙○○行動電話0000000000號向林│
│    │          │俊宏購買第一級毒品海洛因，共30次（每│
│    │          │隔3日一次，每月以十次，每次1包計算）│
│    │          │，每包新臺幣一千元，由丙○○將海洛因│
│    │          │分別攜至臺南縣柳營鄉柳營火車站前、臺│
│    │          │南縣新營市新民國小門口、臺南縣新營市│
│    │          │復興路上某間「7-11超商」等處交付。  │
├──┼─────┼──────────────────┤
│二  │庚○○    │自91年10月中旬起，至93年3月中旬止， │
│    │          │撥打丙○○行動電話0000000000號，購買│
│    │          │第一級毒品海洛因，一次一包新臺幣一千│
│    │          │元，分別在臺南縣柳營鄉代天院前、柳營│
│    │          │鄉鳳和國中旁之統一超商前、臺南縣新營│
│    │          │市○○路新民國小旁，向丙○○購買毒品│
│    │          │海洛因，共計10次。                  │
├──┼─────┼──────────────────┤
│三  │乙○○    │自92年11月中旬起至93年3月22日止，約 │
│    │          │每3日1次，撥打丙○○之行動電話093058│
│    │          │8835號，分別在臺中市○○路麗晶賓館、│
│    │          │臺中王田交流道旁之某間汽車旅館、臺南│
│    │          │縣新營市溫沙堡汽車旅館、溫沙堡汽車旅│
│    │          │館附近麥當勞停車場、臺南縣新營市省道│
│    │          │旁之福懋加油站、臺南縣柳營鄉姓名年籍│
│    │          │不詳、綽號「阿陸仔」成年男子住處，以│
│    │          │每包新臺幣1千元或2千元或3千元之代價 │
│    │          │，向丙○○購買毒品海因，期間約4個月 │
│    │          │，共計購買40次。                    │
└──┴─────┴──────────────────┘
附錄法條：
毒品危害防制條例第四條第一項：
製造、運輸、販賣第一級毒品者，處死刑或無期徒刑；處無期徒
刑者，得併科新台幣一千萬元以下罰金。
